【裁判字號】    98,台上,3131
【裁判日期】    980604
【裁判案由】    違反毒品危害防制條例等罪
【裁判全文】
最高法院刑事判決            九十八年度台上字第三一三一號
上  訴  人  甲   ○
上列上訴人因違反毒品危害防制條例等罪案件，不服台灣高等法
院台中分院中華民國九十八年三月十九日第二審判決（九十七年
度上訴字第二九八九號，起訴案號：台灣台中地方法院檢察署九
十七年度偵字第一００八三號、第一０九四二號、第一一０００
號），提起上訴，本院判決如下：
    主  文
上訴駁回。
    理  由
按刑事訴訟法第三百七十七條規定：上訴於第三審法院，非以判
決違背法令為理由不得為之；是提起第三審上訴，應以原判決違
背法令為理由，係屬法定要件；如果上訴理由書狀並未依據卷內
訴訟資料具體指摘原判決不適用何種法則或如何適用不當，或所
指摘原判決違法情事，顯與法律規定得為第三審上訴理由之違法
情形不相適合時，均應認其上訴為違背法律上之程式，予以駁回
。本件原判決撤銷第一審就上訴人甲○販賣第一級毒品及販賣第
二級毒品等部分所為之科刑判決，改判均依刑法第五十九條酌減
其刑後，仍分別論處上訴人販賣第一級毒品（累犯）罪刑（處有
期徒刑十五年六月）及販賣第二級毒品（累犯）罪刑（處有期徒
刑四年）；另維持第一審分別論處上訴人轉讓第一級毒品（累犯
，處有期徒刑一年六月）及共同轉讓第一級毒品（累犯，處有期
徒刑一年二月）等罪刑部分，就此等部分駁回上訴人在第二審之
上訴（前開撤銷改判部分與上訴駁回部分，應執行有期徒刑十八
年）。上訴人之上訴意旨略稱：（一）原判決係援引證人周秀貞
及證人即共同被告李芳春於警詢之證述，作為認定上訴人涉犯販
賣第一、二級毒品及轉讓第一級毒品等犯行之依據。惟證人周秀
貞、李芳春在警詢及偵查中之供述，均屬被告以外之人於審判外
之陳述，且渠等於警詢皆未經具結及詰問，在偵查中雖經具結，
但均未經詰問，參諸司法院釋字第五八二號解釋及最高法院九十
四年度台上字第五六五一號判決意旨，應認證人周秀貞、李芳春
之警詢及偵查中陳述，均無證據能力。況且證人周秀貞於偵查中
，係經檢察官對其曉諭得依毒品危害防制條例第十七條規定減輕
其刑後，始為不利於上訴人之證言，其顯為邀減刑之寬典，乃為
不實之證述。（二）上訴人於原審一再聲請傳喚證人周秀貞到庭
對質，原審未予傳喚，顯有應於審判期日調查之證據未予調查之
違法。（三）本件並無任何積極且具體之證據，足以證明上訴人
有販賣第一、二級毒品及轉讓第一級毒品等犯行，原判決認事用
法均有違誤等語。
惟查：原判決綜合卷內證據資料及調查證據之結果，認定上訴人
有其事實欄所載之犯行，已於理由內詳敘其調查證據之結果及取
捨證據認定之理由。並就上訴人否認犯罪所持之辯解，認非可採
，以及證人周秀貞、李芳春於第一審所為有利於上訴人之證述，
認均非可執為有利於上訴人認定之依據，分別予以指駁或說明。
復說明認定證人周秀貞、李芳春之警詢及偵查中陳述均具有證據
能力所憑之理由。另又依憑其調查證據之結果，說明證人周秀貞
、李芳春前後歧異之供述，究應如何取捨。從形式上觀察，原判
決並無採證違背證據法則、應於審判期日調查之證據未予調查及
不適用法則等違背法令之情形。上訴意旨（一）置原判決理由內
已詳予說明之事項於不顧，徒憑己意，就事實審法院無違於證據
法則之採證認事自由判斷職權之合法行使，再為單純事實上之爭
執，自非合法之第三審上訴理由。至於上訴人之原審選任辯護人
游琦俊律師，在原審審判期日雖當庭聲請傳喚證人周秀貞、李芳
春到庭作證（見原審卷第一０九頁），惟證人周秀貞、李芳春於
第一審，皆已以證人身分到庭作證，行交互詰問程序（見第一審
卷第一五八頁至第一六一頁、第一八二頁至第一八六頁）；原判
決乃據此於理由內說明：「因本件待證事項已經證人周秀貞、李
芳春（原判決漏載『李芳春』）於原審（指第一審）審理時具結
證述歷歷，且本案事證已臻明確，此部分證據尚無再予調查之必
要」（見原判決正本第十五頁第二行至第四行），自未違法。上
訴意旨（二）猶執原審未再傳喚證人周秀貞到庭對質云云，指摘
原判決證據調查未盡，顯非依據卷內資料而為主張。又司法院釋
字第五八二號解釋意旨，乃闡述以個案事實認定涉及以共同被告
之陳述，作為其他共同被告論罪之證據者，於審判中，對該共同
被告應依人證之法定程序，到場具結陳述，並接受被告之詰問，
其陳述始得作為認定被告犯罪事實之判斷依據，與本件證人周秀
貞、李芳春於第一審均已到庭具結作證，並經上訴人行使詰問權
之情形不同；另本院九十四年度台上字第五六五一號判決意旨所
論敘者，亦與本件情形顯然有異；均難比附援引。而前揭上訴意
旨（三）並未依據卷內訴訟資料具體指摘原判決不適用何種法則
或如何適用不當，亦與法律規定得為第三審上訴理由之違法情形
不相適合。綜上所論，本件上訴違背法律上之程式，予以駁回。
據上論結，應依刑事訴訟法第三百九十五條前段，判決如主文。
中    華    民    國  九十八  年    六    月    四    日
                      最高法院刑事第七庭
                          審判長法官  林  永  茂
                                法官  吳  昆  仁
                                法官  蘇  振  堂
                                法官  蕭  仰  歸
                                法官  林  立  華
      本件正本證明與原本無異
                                      書  記  官
中    華    民    國  九十八  年    六    月   十一   日
                                                      V


司法院資訊處製作；財團法人民間司法改革基金會備份。
